臺灣臺中地方法院交通事件裁定　　　　95年度交聲字第1158號
原處分機關　交通部公路總局臺中區監理所臺中市監理站
受處分人　　甲○○
上列受處分人因違反道路交通管理處罰條例案件，對於交通部公
路總局臺中區監理所民國九十五年十一月七日所為之裁決（中裁
監稽違字第裁六一─ＧＤ0000000號裁決書），聲明異議
，本院裁定如下：
    主  文
異議駁回。
    理  由
一、本件受處分人甲○○以：伊於案發當時確實自臺中火車站前
    進入新民街，但該進入新民街之入口並未設有禁止車輛進入
    之標誌或標線，以致於伊並不知道該處為單行道，伊並無未
    遵道行駛之故意云云。
二、按汽車駕駛人，爭道行駛有不按遵行之方向行駛者，處新臺
    幣六百元以上一千八百元以下罰鍰；汽車駕駛人違反第四十
    十五規定者，並記違規點數一點，道路交通管理處罰條例第
    四十五條第一款、第六十三條第一項第一款分別定有明文。
三、經查：受處分人甲○○於民國九十五年七月十八日十時三十
    五分許，騎乘車牌號碼ＪＡＶ─七一八號重型機車，行經臺
    中市火車站前未依地上所繪製之遵行方向標線行車，反直接
    逆向進入新民街內，經臺中市警察局員警依法逕行舉發之情
    ，為受處分人於聲明異議狀及本院九十六年一月五日訊問時
    所均不爭執，並有原舉發機關舉發之違反道路交通管理事件
    通知單與裁決書等件在卷可稽。雖受處分人以上開情詞置辯
    ，惟案發地點為單行道，只能自新民街口往火車站方向直行
    ，不能自火車站往新民街口進入一情，業據證人即當場查獲
    之警員陳茂盛於本院九十六年一月五日訊問時具結證述在卷
    。而火車站前三線道之地面即均繪製有往左即中正路方向行
    駛之白色標線，有證人陳茂盛所提案發地點之照片可徵，復
    為受處分人所不否認。受處分人雖辯稱因為案發當時人車很
    多，以致於看不清楚地上標線，才會直接自火車站進入新民
    街口，而且於進入新民街口處並未看到禁止進入之標誌或標
    線，故非可歸責於其一情。然受處分人直承居住於臺中市○
    ○路六、七年，曾去過臺中火車站四、五次，大部分都是開
    車載朋友去坐車或自己坐車去臺北等語，而受處分人所居住
    之臺中市○○路距離火車站甚近，且已在臺中居住六、七年
    ，也曾到過臺中火車站多次，自與外地初次來臺中者不同；
    況且，受處分人違規時間係九十五年七月十八日上午十時三
    十五分，係星期二，既非假日，復係上午，凡上課、上班者
    均無可能於彼時出現，自無可能有人潮擁塞、車潮湧現，以
    致無法看清地上遵行標線之情形，此觀證人陳茂盛於本院同
    日訊問時證稱：「當時．．．車流量應不致於大到讓人看不
    到地上的遵行標線」一情可明。是本件受處分人違規事實至
    為明確，猶仍飾詞狡辯，毫無可採。受處分人指摘原處分不
    當，殊無可取。從而，原處分機關據以援引上開規定，裁處
    罰鍰新臺幣一千八百元，並記違規點數一點，並無不當，其
    異議為無理由，應予駁回。
四、據上論斷，應依道路交通管理處罰條例第八十七條、道路交
　　通案件處理辦法第十九條，裁定如主文。
中　　華　　民　　國　　96　　年　　1 　　月　　25　　日
                  交通法庭  法  官  賴妙雲
上正本證明與原本無異。
如不服本裁定應於送達後五日內向本院提出抗告狀。
                            書記官  孫曉鳳
中　　華　　民　　國　　96　　年　　1　 　月　　25　　日
